臺灣板橋地方法院刑事判決　　　　　　　92年度訴字第1660號
公　訴　人　臺灣板橋地方法院檢察署檢察官
被　　　告　乙○○
指定辯護人　本院公設辯護人　甲○○
被　　　告　丁○○原名楊昇宏.
　　　　　　　　　　　2 樓
　　　　　　戊○○原名楊家榮.
上列二人共同
選任辯護人　劉志忠律師
上列被告因違反槍砲彈藥刀械管制條例案件，經檢察官提起公訴
（91年度偵字第14979 號），本院判決如下：
    主  文
乙○○未經許可持有子彈，處有期徒刑伍月，併科罰金新臺幣參
萬元，罰金如易服勞役，以新臺幣玖佰元即銀元參佰元折算壹日
，扣案如附表編號3 所示之物沒收；又未經許可，製造其他可發
射子彈具有殺傷力之槍枝，處有期徒刑伍年捌月，併科罰金新臺
幣伍萬元，罰金如易服勞役，以新臺幣玖佰元即銀元參佰元折算
壹日，扣案如附表編號2 、7 (2)、11、14、15、16所示之物，均
沒收；應執行有期徒刑伍年拾壹月，併科罰金新臺幣柒萬元，罰
金如易服勞役，以新臺幣玖佰元即銀元參佰元折算壹日，扣案如
附表編號2 、3 、7(2)、11、14、15、16所示之物，均沒收。
丁○○、戊○○均無罪。
    事  實
一、乙○○明知具有殺傷力之子彈，屬槍砲彈藥刀械管制條例管
    制之彈藥，非經中央主管機關許可，不得持有，竟於民國（
    下同）88年9 月間某日，在臺北縣林口鄉某處撿拾到口徑為
    7.62mm制式子彈1 顆（如附表編號3 所示）後，即無故持有
    前揭具殺傷力之制式子彈，並先後將之藏放於其位於臺北縣
    新莊市○○路之工廠及臺北縣樹林市○○街233 號敏勤銑床
    工廠內。又明知可發射子彈具有殺傷力之槍枝及槍枝之主要
    組成零件，屬槍砲彈藥刀械管制條例管制之違禁物，非經中
    央主管機關許可，不得製造、持有，竟基於未經許可製造可
    發射子彈具有殺傷力槍枝及製造槍枝主要組成零件之犯意，
    先於91年7 月間委由不知情之丁○○（原名楊昇宏）自台北
    市西門町某模型店內，以新臺幣12000 元之價格，購買2 支
    玩具手槍（如附件編號1 、2 所示改造前之槍枝），並於同
    年7 月間，在上揭敏勤銑床工廠內，未經許可製造槍枝之主
    要組成零件土造金屬槍管2 支（其中1 支長約125.3mm ，另
    1 支用以改製如附表編號2 所示之槍枝），且於同年7 、8
    月間，在其上揭敏勤銑床工廠內，將上開購得之玩具手槍以
    自製之前揭槍管，利用其所有之機台及如附表編號14、15、
    16 所 示之銑刀、鑽頭、測量儀等工具，改製成機械性能良
    好可供發射子彈具有殺傷力之槍枝1 支（即如附表編號2 所
    示之槍枝），並加以持有。嗣於91年8 月9 日晚上8 時10分
    許，為警持本院所核發之搜索票，前往上揭敏勤銑床工廠執
    行搜索，當場於該址1 、2 樓扣得如附表所示之槍枝、子彈
    、槍管、工具等物。
二、案經臺北縣政府警察局金山分局報請臺灣板橋地方法院檢察
    署檢察官偵查起訴。
    理  由
甲、有罪部分
壹、訊據被告乙○○固坦承持有制式子彈、改造槍枝及槍管之事
    實，惟否認有何違反槍砲彈藥刀械管制條例之製造有殺傷力
    之槍枝及其主要組成零件罪之情形，辯稱：伊有改造槍枝及
    槍管，但不知有殺傷力云云；指定辯護人則以扣案之槍枝未
    以適當之金屬或子彈加以試射，難以認定其具有殺傷力云云
    置辯。惟查：
一、被告乙○○於警詢時曾供稱：（現場查獲之制式點二二子彈
    ）是伊撿到的，伊有叫他（指同案被告丁○○）去買槍，因
    伊本身對槍枝有興趣，伊自己要買回來改造自己玩，沒有準
    備要賣人等語（見臺灣板橋地方法院檢察署91年度偵字第14
    979 號偵查卷宗第6 頁反面之警詢筆錄）；於偵查中亦供稱
    ：（制式子彈）很久以前撿到的，只有照片15（指土造金屬
    槍管1 支）是伊改造的，還有照片5 到7 的槍（指附表編號
    2 所示之槍），伊有改造槍管等語（見同上偵查卷宗第91頁
    反面92年5 月2 日偵訊筆錄）；於本院審理時則供稱：對持
    有制式子彈部分伊認罪，伊91年7 月底或8 月初購買槍枝後
    ，就開始製作槍管，伊是先後在敏勤工廠製作，2 支大約花
    1 、2 星期，照片15槍管先做好，再做槍枝裡面的那支槍管
    ，伊製作槍管就是用機台及扣案的銑刀來製作等語（見本院
    卷宗《二》94年5 月9 日審理筆錄第24、25頁）；據上，被
    告迭次經訊問，均供陳持有制式子彈、製造槍枝及槍管之事
    實，並有如附表所示之槍枝、子彈、槍管、工具等物扣案可
    資佐證；是被告確持有制式子彈、製造槍枝及槍管之事實無
    訛。
二、扣案如附表編號1 至10所示之物，經送鑑定結果，其中附表
    編號2 所示之改造槍枝1支（槍管管制編號0000000000 號）
    ，認係由仿FN廠半自動手槍製造之玩具手槍，換裝土造金屬
    槍管改造而成之改造手槍，機械性能良好，可擊發適用子彈
    ，認具殺傷力；附表編號3 所示之制式子彈1 顆，認係口徑
    7.62mm之制式子彈，認具殺傷力；附表編號7 所示之改造槍
    管成品5 支，4 支認均係土造金屬槍管半成品，1 支認係長
    約125.3 mm之土造金屬槍管；附表編號8 所示之改造槍機成
    品4 個，3 個認均係玩具槍用金屬撞針座。1 個認係土造金
    屬撞針座；此有內政部警政署刑事警察局（下稱刑事警察局
    ）91年9 月16日刑鑑字第０九一０二二七九三九號槍彈鑑定
    書1 件在卷可考（附於同上偵查卷宗第69至79頁）；再依內
    政部之公告，可見「槍管」屬其他各式槍砲之主要組成零件
    種類，而「撞針座」並非屬其他各式槍砲之主要組成零件種
    類（參見內政部86年11月24日台《86》內警字第8670 683
    號公告）；復經證人即鑑定人黃金榮於本院審理時結證稱：
    土造金屬撞針座是槍機的一部份，欠缺撞針、撞針簧等語（
    見本院卷宗《一》94年1 月12日審判筆錄第6 頁），故土造
    金屬撞針座僅構成槍機的一部份，且亦非屬槍砲之主要組成
    零件，應堪認定；此外，復有搜索票、搜索扣押筆錄、臺北
    縣政府警察局金山分局扣押物品目錄表各1 件、自願受搜索
    同意書2 份、槍枝草圖7 紙、現場照片14幀各在卷為憑（附
    於同上偵查卷宗第16、18至22、29至35、36至42頁）。足徵
    ，被告持有制式子彈、製造有殺傷力之槍枝及其主要組成零
    件之槍管之犯行，均堪認定。
三、被告雖辯稱：伊改造槍枝及槍管，但不知有殺傷力云云；惟
    查，被告曾在本院訊問時供稱：FN玩具槍是91年7、8 月間
    ，因為工作不好，伊對模具有研究，所以想試著做做看，看
    自己的程度到哪裡等語（見本院卷宗《一》92年7 月23日訊
    問筆錄第4 頁）；於本院審理時供稱：有1 張（草圖）伊畫
    的，有1 張是伊買玩具手槍裡面附的（類似的槍枝）很久以
    前有購買過，伊有購買過多把空氣槍等語（見本院卷宗《二
    》94年5 月9 日審判筆錄第8 、17頁）；參以警方在被告之
    敏勤銑床工廠內，除查獲槍枝、子彈、槍管外，並查獲改造
    槍枝所用之銑刀、鑽頭、測量儀等工具，足徵被告既有繪製
    槍枝草圖之能力，且以換裝土造金屬槍管之方式改造槍枝，
    並以該等工具為製造之行為，顯見被告有製造槍枝之能力及
    行為，被告辯解其不知有殺傷力乙情，不足採信。又指定辯
    護人指稱前開鑑定報告未使用試射法鑑定槍枝之殺傷力乙節
    ，業經證人即鑑定人黃金榮於本院審理時結證稱：「（檢察
    官問：鑑驗結果第一大項的《二》送鑑槍枝1 支管制編號00
    00000000號為何認定有殺傷力？）根據我們的標準鑑定程序
    ，玩具手槍換裝槍管而成的改造手槍，我們會檢查其材質及
    機械結構，綜合研判在改造槍枝的材質、機械性能都良好的
    情形下，不需要實際裝填子彈擊發，即可鑑定槍枝是否具有
    殺傷力」等語（見本院卷宗《一》94年1 月12日審判筆錄第
    4 、5 頁）；況本院檢送扣案之改造槍枝乙把（槍枝管制編
    號0000 000000）函 請刑事警察局，請其以實際試射方式鑑
    定其殺傷力，若無從試射，亦請說明如何認定其有殺傷力，
    嗣經該局函覆稱：送鑑槍枝經裝填適用子彈（以玩具金屬彈
    殼、底火、底火片2 片《替代火藥》及直徑約5.5mm 、重1.
    0 公克之金屬彈丸組合而成）試射結果，測得彈丸速度為26
    4 公尺/ 秒，計算其動能為34.85 焦耳，單位面積動能為14
    6.68焦耳/ 平方公分，已遠高於日本科學警察研究所之研究
    結果（彈丸單位面積動能達20焦耳/ 平方公分則足以穿入人
    體皮肉層之參考數據），認具殺傷力，有刑事警察局93年10
    月27日刑鑑字第0930178233號函1 件在卷可稽可參（附於本
    院卷宗《一》第168 、169 頁）；準此，指定辯護人前揭所
    辯，應無理由。綜上所述，本件事證明確，被告乙○○前揭
    犯行均堪認定，應分別予以依法論科。
貳、按被告行為後，槍砲彈藥刀械管制條例業經修正，並於94年
    1 月26日經總統公布，而於94年1 月28日生效，修正後之槍
    砲彈藥刀械管制條例刪除舊法第11條，並將同條列第8 條第
    1 項修正為：「未經許可，製造、販賣或運輸鋼筆槍、瓦斯
    槍、麻醉槍、獵槍、空氣槍或第4 條第1 項第1 款所定其他
    可發射金屬或子彈具有殺傷力之各式槍砲者，處無期徒刑或
    5 年以上有期徒刑，併科新臺幣00000000元以下罰金。」；
    而未經許可製造可發射子彈具有殺傷力之各式槍砲者，依修
    正前槍砲彈藥刀械管制條例第11條第1 項之規定，其法定刑
    為5 年以上有期徒刑，併科新臺幣1000萬元以下罰金，經比
    較行為時法及裁判時法之結果，以適用行為時法較有利於行
    為人，依刑法第2 條第1 項但書之規定，本件應適用行為時
    法即修正前槍砲彈藥刀械管制條例第11條第1 項之規定處斷
    ；而同條例第12條第4 項未經許可持有、寄藏或意圖販賣而
    陳列子彈者，及同條例第13條第1 項、第5 項未經許可，製
    造、販賣或運輸槍砲、彈藥之主要組成零件既遂、未遂犯，
    其新舊法規定均並無不同，依刑法第1 條之規定，本件應適
    用行為時法即修正前槍砲彈藥刀械管制條例第12條第4 項及
    同條例第13條第1 項、第5 項之規定處斷。核被告乙○○所
    為，係犯修正前槍砲彈藥刀械管制條例第11條第1 項之未經
    許可製造其他可發射子彈具有殺傷力之槍砲罪、第12條第4
    項之未經許可持有子彈罪。被告乙○○就製造土造金屬槍管
    部分，係違反同條例第13條第1 項之罪、就製造金屬槍管半
    成品部分，係違反同條例第13條第5 項、第1 項之未經許可
    ，製造槍砲之主要組成零件未遂罪。被告持有槍砲之主要組
    成零件之低度行為，為製造槍砲之主要組成零件之高度行為
    所吸收；被告製造槍枝主要組成零件之行為後並持有之行為
    ，皆係未經許可製造其他可發射子彈具有殺傷力槍枝之階段
    行為；被告未經許可製造其他可發射子彈具有殺傷力之槍砲
    後未經許可持有槍枝之低度行為，應為其製造之高度行為所
    吸收，均不另論罪；被告先後製造槍砲組成零件既遂、未遂
    之犯行，時間緊接，所犯又係構成要件相同之罪名，顯係基
    於概括之犯意為之，爰依連續犯之規定論以一未經許可，製
    造槍砲之主要組成零件既遂罪，並加重其刑。又被告所犯上
    開未經許可製造其他可發射子彈具有殺傷力之槍枝、未經許
    可持有子彈罪間，犯意各別，行為互殊，應予分論併罰。至
    於起訴檢察官認被告製造槍管部分應另論同條例第13條第1
    項之未經許可製造槍砲之主要組成零件罪，且與上揭2 罪分
    論併罰云云，惟如前所述，被告製造槍枝主要組成零件槍管
    並持有之行為，皆係未經許可製造其他可發射子彈具有殺傷
    力槍枝之階段行為，應不另論罪，是起訴檢察官就此製造、
    持有槍管另論同法第13條第1 項製造槍砲主要組成零件罪容
    有誤會；又公訴檢察官認起訴書漏載製造槍機部分亦構成同
    條例第13條第1 項之未經許可製造槍砲之主要組成零件罪（
    參見本院卷宗《一》第186 頁93年12月7 日準備程序筆錄第
    4 頁），然本件經警送鑑之改造槍機成品4 個，3 個認均係
    玩具槍用金屬撞針座，1 個認係土造金屬撞針座（有卷附之
    刑事警察局刑鑑字第０九一０二二七九三九號槍彈鑑定書1
    件可參），如同上開理由欄甲、壹、二所述，業經證人即鑑
    定人黃金榮於本院審理時結證稱；土造金屬撞針座是槍機的
    一部分，欠缺撞針、撞針簧等語，故土造金屬撞針座僅構成
    槍機的一部份，再依內政部之公告，「撞針座」並非屬其他
    各式槍砲之主要組成零件種類，是公訴檢察官此部份亦屬誤
    會，附此敘明。爰審酌被告明知槍枝、子彈對於社會治安危
    害重大，竟未經許可製造槍枝、槍枝之主要組成零件槍管及
    持有子彈，事後未全部坦承犯行，足見其並未悔悟，再衡其
    素行（有卷附之臺灣高等法院被告前案紀錄表1 件可按）、
    智識程度、犯罪之動機、目的、手段等一切情狀，分別量處
    如主文所示之刑，及定其應執行之刑，並就罰金刑部分諭知
    易服勞役之折算標準，以示懲儆。
參、扣案如附表編號2 、3 、7 (2)所示之有殺傷力之槍枝、子彈
    及槍枝之主要組成零件，皆為違禁物，均應依刑法第38條第
    1 項第1 款規定宣告沒收。扣案如附表編號11、14、15、16
    所示之製作槍管草圖及改造槍枝所用之銑刀、鑽頭、測量儀
    等工具，皆為被告所有，且均係已供被告製造本件槍枝主要
    組成零件及槍枝所用之物，均應依刑法第38條第1 項第2 款
    規定諭知沒收。至如附表編號1 所示之槍枝，經送鑑定無殺
    傷力，如附表4 至6 、7 (1)、8 、9 、10所示之物，經送鑑
    定結果，認分別係玩具槍用金屬滑套、玩具槍用底火帽、玩
    具槍用底火片、玩具槍用金屬空彈殼、土造金屬槍管半成品
    、玩具槍用金屬撞針座、土造金屬撞針座、長約55.0mm之金
    屬塊、玩具槍用金屬抓子鉤、金屬抓子鉤、長約44.0mm之金
    屬棒，有上開槍彈鑑定書及所附照片各在卷可憑，依查扣之
    現狀均無法供組成槍砲之用，非槍砲之主要組成零件，亦非
    供本件犯罪所用之物，是均不為沒收之諭知。另附表編號12
    、13、17、18、19所示之物，因與本案無關，且非違禁物，
    均不於此宣告沒收，附此敘明。
乙、無罪部分：
壹、公訴意旨略以：被告丁○○（原名楊昇宏）和戊○○（原名
    楊家榮）兄弟與被告乙○○基於改造玩具手槍，使可供擊發
    而具殺傷力之犯意聯絡，將自模型店內購得之仿FN廠半自動
    手槍製造之玩具手槍，於91年8 月間，在台北縣樹林市○○
    街233 號工廠，將上開玩具手槍以自製槍枝之主要組成零件
    槍管及槍機，改製成機械性能良好可供發射子彈具有殺傷力
    之改造手槍（槍枝管制編號：0000000000號）。因認被告丁○○和戊○○所為，係與被告乙○○共犯（修正前）槍砲彈
    藥刀械管制條例第11條第1 項之未經許可，製造其他可發射
    金屬或子彈具有殺傷力之槍枝罪及同條例第13條第1 項未經
    許可，製造槍砲之主要組成零件罪嫌云云。
貳、按犯罪事實應依證據認定之，無證據不得認定犯罪事實；又
    不能證明被告犯罪者，應諭知無罪之判決，刑事訴訟法第15
    4 條第2 項、第301 條第1 項前段分別定有明文。又犯罪事
    實之認定，應憑真實之證據，倘證據是否真實尚欠明確，自
    難以擬制推測之方法，為其判斷之基礎；而認定犯罪事實之
    證據係指足以認定被告確有犯罪行為之積極證據而言，該項
    證據自須適合於被告犯罪事實之認定，始得採為斷罪資料（
    參照最高法院53年台上字第656 號、29年上字第3105號判例
    ）。且刑事訴訟上證明之資料，無論其為直接或間接證據，
    均須達於通常一般之人均不致有所懷疑，而得確信其為真實
    之程度，始得據為有罪之認定，若其關於被告是否犯罪之證
    明未能達此程度，而有合理懷疑之存在，致使無從形成有罪
    之確信，根據「罪證有疑，利於被告」之證據法則，即不得
    遽為不利被告之認定（參照最高法院76年台上字第4986號判
    例）。其以情況證據（即間接證據）斷罪時，尤須基於該證
    據在直接關係上所可證明之他項情況事實，本乎推理作用足
    以確證被告有罪，方為合法，不得徒憑主觀上之推想，將一
    般經驗上有利被告之其他合理情況逕予排除（參照最高法院
    32年上字第67號判例）；
參、本院之判斷：
一、程序部分：
（一）被告丁○○於本院準備程序時辯稱：警詢筆錄不實在，伊
      所述的內容是平常上班的情形，但筆錄記載是伊都在改槍
      因為伊覺得筆錄的記載與伊的意思不符合，伊想要說，警
      察不讓伊說等語；辯護人則以警詢中所載被告丁○○所陳
      由同案被告乙○○指導改造手槍零件部分，實則係陳述同
      案被告乙○○平日指導其學習CNC 模具加工機台之流程等
      語置辯；並調閱該警詢錄音帶後，提出答辯狀表示：錄音
      內容有數次中斷之處，顯已違反刑事訴訟法第100 條之1
      第1 項「應全程錄音」之規定，且被告於警員繕寫完畢後
      ，曾表示伊有話要說，惟警員不理會被告之請求，逕將筆
      錄製作完成，筆錄亦有多處不相符之處，故該警詢筆錄不
      具證據能力（見本院卷宗《一》第244 頁被告辯護人94年
      3 月4 日答辯狀所述）。經本院當庭勘驗被告丁○○於91
      年8 月10日在臺北縣政府警察局金山分局之警詢錄音帶，
      結果：勘驗結果與先前法官助理整理之譯文內容大致相符
      ，並經檢、辯雙方同意爰引為譯文內容。另錄音帶確實有
      被告表示『我有話要講』，但是警員表示待會再說乙情（
      見同上卷宗94年3 月8 日準備程序筆錄第2 至4 頁），並
      有法官助理整理之警詢譯文1 件在卷可憑（附於同上卷宗
      第250 至256 頁）。是上開警詢筆錄經本院勘驗結果，其
      內容與錄音確有不符之處，且筆錄亦有9 次錄音中斷之情
      形，並未全程連續錄音，有違刑事訴訟法第100 條之1 第
      1 、2 項之規定，該警詢筆錄既有上述之瑕疵，應無證據
      能力。
（二）被告戊○○於本院準備程序時陳稱：警察先行訊問伊，在
      旁邊打字製作筆錄，然後再要伊照著筆錄唸，筆錄中警員
      有自行添加內容等語（見本院卷宗《一》93年4 月30日準
      備程序筆錄第6 頁）；辯護人則以被告戊○○之警詢筆錄
      ，係員警製作完成後，要求被告按筆錄內容朗讀錄音等語
      置辯。經證人丙○○警員於本院準備程序時結證稱：當時
      伊負責詢問，偵查員己○○負責繕打、錄音，己○○於訊
      問完畢後，才發現錄音機沒有開，伊將繕打好的筆錄交給
      被告看，然後經被告確認無誤，再由伊依據已經繕打好的
      筆錄內容以一問一答方式，由伊來詢問，被告來回答，並
      同時錄音，因為當時警詢筆錄，被告已經捺印，才發現沒
      有錄音，被告看完（繕打好之筆錄）後有捺印，當時沒有
      表示意見等語（見同上卷宗94年1 月12日準備程序筆錄第
      3 、4 頁）；而經本院當庭勘驗被告戊○○於警詢時之錄
      音帶，結果：臺北縣政府警察局金山分局91年8 月10日訊
      問被告戊○○錄音帶內容與警詢筆錄之記載大致無異，惟
      該內容從開始錄音至播放完畢共歷經大約11分鐘（參本院
      卷宗《一》93年4 月30日準備程序筆錄第9 頁）；據上，
      被告戊○○之警詢筆錄，應係警方以一問一答之方式訊問
      ，同時繕打筆錄，再由被告閱覽後簽名捺印，之後警員始
      發現沒有錄音，才由被告依繕打好之筆錄內容朗讀錄音，
      被告於閱覽筆錄後未表示意見，並於筆錄上簽名捺印，足
      見被告當時對警詢筆錄應無異議，故該筆錄並非係以不正
      之方法取得，乃適法之證據，有證據之能力，核先敘明。
二、實體部分：
（一）公訴意旨認被告丁○○和戊○○涉犯上開槍砲彈藥刀械管
      制條例罪嫌，無非係以被告丁○○和戊○○於警詢中業均
      坦承，且被告兄弟2 人迄被查獲時止，已受僱2 個月餘，
      實難推諉不知所製作者為何物等為論據。訊據被告丁○○
      和戊○○均矢口否認有前揭犯行，被告丁○○辯稱：偵查
      中伊自己很害怕，伊沒有改造槍枝，伊不知道那是什麼東
      西，伊沒有當過兵，不知道那是槍枝的零件等語；被告戊○○則辯稱：偵訊中伊說伊有改造槍管，是為了交保，隨
      便說，伊以前在工作時，有做過類似的鐵管，伊等受僱於
      被告乙○○，受其指示做事，只有將東西放在機台上，由
      機台自己處理，不知在改造槍枝等語。經查：
   1、被告戊○○於警詢中雖曾供陳改造槍枝、零件之事實，惟
      其於偵查中卻陳稱：（檢察官問：查獲槍枝何來？）伊不
      知道，（檢察官問：為何在警局承認有改造？）警察有問
      伊，伊有承認有做，做的工作都是老闆（指被告乙○○）
      指示的，伊只有改造一支可裝在90手槍的槍管，大概知道
      是槍枝零件，可是不太能確定，他（指被告乙○○）在旁
      教伊怎麼放要放的零件位置等語（見偵查卷宗91年8 月10
      日訊問筆錄）；被告丁○○於偵查中則供陳：警局有問是
      否改造扣案的物品，伊說伊有改，但伊不知道那是什麼，
      伊只有把那些東西放在機台上，由機台自己處理等語，之
      後改稱：大概知道是槍枝零件，可是不太能確定，他（指
      被告乙○○）在旁教伊怎麼放要放的零件位置等語（見同
      上訊問筆錄）；是以被告戊○○、丁○○前後所供，並不
      一致，且渠2 人對於所做的工作，是否知悉所製作的鐵管
      是何物？是否知悉供改造槍枝所用？均啟人疑竇。
   2、而同案被告乙○○於本院審理時結證稱：這2 支槍是叫被
      告丁○○幫伊買的，伊有拆解它，因為伊想要做相關的模
      具，所以製作一些零件，製作的零件沒有經過被告丁○○
      和戊○○之手，也沒有指示被告戊○○改造90手槍槍管，
      被告丁○○和戊○○在伊工廠做模具加工等語（見本院卷
      宗《二》94年5 月9 日審判筆錄第7 至12頁）；是同案被
      告乙○○證述被告丁○○及戊○○為其工廠員工，並無與
      他有共同製造槍枝及零件之情形。
   3、被告丁○○及戊○○前後供詞並不一致，尚欠明確，又證
      人乙○○亦為渠等有利之證詞，是被告丁○○及戊○○2
      人，是否構成犯罪，尚非達通常一般之人均不致有所懷疑
      ，而得確信其為真實之程度，依「罪證有疑，利於被告」
      之證據法則，即不得遽為不利被告丁○○及戊○○之認定
      。
（二）綜上，公訴意旨所據被告丁○○及戊○○之積極證據所為
      之證明，並未達於通常之人均不致有所懷疑而得確信其為
      真實之程度，尚難遽為被告丁○○及戊○○2 人有罪之判
      斷，此外復查無其他確切之證據足資證明被告丁○○及戊○○有公訴人所指違反槍砲彈藥刀械管制條例之犯行，揆
      諸前述說明，既不能證明被告犯罪，自應諭知被告丁○○
      及戊○○2 人無罪之判決。
據上論斷，應依刑事訴訟法第299 條第1 項前段、第301 條第1
項，修正前槍砲彈藥刀械管制條例第11條第1 項、修正前第12條
第4 項，刑法第11條前段、第2 條第1 項但書、第51條第5 款、
第7 款、第42條第2 項、第38條第1 項第1 款、第2款 ，罰金罰
鍰提高標準條例第2 條，現行法規所定貨幣單位折算新臺幣條例
第2 條，判決如主文。
本案經檢察官孫治平到庭執行職務。
中　　華　　民　　國　　94　　年　　6 　　月　　6 　　日
            　　刑事第十五庭　審判長法　官　高  玉  舜
                　　            　  法　官　吳  幸  娥
                    　　          　法　官　陳  靜  茹
以上正本證明與原本無異
如不服本判決應於送達後10日內向本院提出上訴狀
中　　華　　民　　國　　94　　年　　6 　　月　　9 　　日
                      　　          書記官　廖  美  紅
附錄本案論罪科刑法條全文
修正前槍砲彈藥刀械管制條例第11條
未經許可，製造、販賣或運輸第四條第一項第一款所稱其他可發
射金屬或子彈具有殺傷力之各式槍砲者，處五年以上有期徒刑，
併科新臺幣一千萬元以下罰金。
未經許可，轉讓、出租或出借前項所列槍砲者，處三年以上十年
以下有期徒刑，併科新臺幣七百萬元以下罰金。
意圖供自己或他人犯罪之用，而犯前二項之罪者，處無期徒刑或
七年以上有期徒刑，併科新臺幣一千萬元以下罰金。
未經許可，持有、寄藏或意圖販賣而陳列第一項所列槍砲者，處
一年以上七年以下有期徒刑，併科新臺幣七百萬元以下罰金。
第一項至第三項之未遂犯罰之。
修正前槍砲彈藥刀械管制條例第12條
未經許可，製造、販賣或運輸子彈者，處一年以上七年以下有期
徒刑，併科新台幣五百萬元以下罰金。
未經許可，轉讓、出租或出借子彈者，處六月以上五年以下有期
徒刑，併科新台幣三百萬元以下罰金。
意圖供自己或他人犯罪之用，而犯前二項之罪者，處三年以上十
年以下有期徒刑，併科新台幣七百萬元以下罰金。
未經許可，持有、寄藏或意圖販賣而陳列子彈者，處五年以下有
期徒刑，併科新台幣三百萬元以下罰金。
第一項至第三項之未遂犯罰之。
修正前槍砲彈藥刀械管制條例第13條
未經許可，製造、販賣或運輸槍砲、彈藥之主要組成零件者，處
三年以上十年以下有期徒刑，併科新台幣七百萬元以下罰金。
未經許可，轉讓、出租或出借前項零件者，處一年以上七年以下
有期徒刑，併科新台幣五百萬元以下罰金。
意圖供自己或他人犯罪之用，而犯前二項之罪者，處五年以上有
期徒刑，併科新台幣一千萬元以下罰金。
未經許可，持有、寄藏或意圖販賣而陳列第一項所列零件者，處
六月以上五年以下有期徒刑，併科新台幣三百萬元以下罰金。第
一項至第三項之未遂犯罰之。
附表
┌──┬─────────┬──┬──────────┐
│編號│物??品  ???  │單位│ 備??註           │
├──┼─────────┼──┼──────────┤
│?  │改造槍枝（槍枝管制│1 支│ 認係仿WALTHER 廠半 │
│??│編號0000000000號）│    │ 自動手槍製造之玩具 │
│    │                  │    │ 手槍，其槍管內具阻 │
│    │                  │    │ 鐵，無法供發射子彈 │
│    │                  │    │ 使用，認不具殺傷力 │
│    │                  │    │ （有內政部警政署刑 │
│    │                  │    │ 事警察局刑鑑字第０ │
│    │                  │    │ 000000000 │
│    │                  │    │ 號槍彈鑑定書附卷可 │
│    │                  │    │ 稽）               │
├──┼─────────┼──┼──────────┤
│?  │改造槍枝（槍枝管制│1 支│ 認係由仿FN廠半自動 │
│    │編號0000000000號）│    │ 手槍製造之玩具手槍 │
│    │                  │    │ ，換裝土造金屬槍管 │
│    │                  │    │ 改造而成之改造手槍 │
│    │                  │    │ ，機械性能良好，可 │
│    │                  │    │ 擊發適用子彈，認具 │
│    │                  │    │ 殺傷力（有上揭槍彈 │
│    │                  │    │ 鑑定書附卷可稽）   │
├──┼─────────┼──┼──────────┤
│?  │制式子彈          │1 顆│ 認係口徑7.62mm之制 │
│    │                  │    │ 式子彈，認具殺傷力 │
│    │                  │    │ （有上揭槍彈鑑定書 │
│    │                  │    │ 附卷可稽）         │
├──┼─────────┼──┼──────────┤
│??│槍枝滑套?????│2 個│ 認均係玩具槍用金屬 │
│    │                  │    │ 滑套（有上揭槍彈鑑 │
│    │                  │    │ 定書附卷可稽）     │
├──┼─────────┼──┼──────────┤
│?  │底火              │4 組│???捸A認均係玩具 │
│    │                  │    │ 槍用底火帽。(2)1 組 │
│    │                  │    │ ，認係玩具槍用底火 │
│    │                  │    │ 片（有上揭槍彈鑑定 │
│    │                  │    │ 書附卷可稽）       │
├──┼─────────┼──┼──────────┤
│??│子彈半成品        │31顆│ 認均係玩具槍用金屬 │
│    │                  │    │ 空彈殼（有上揭槍彈 │
│    │                  │    │ 鑑定書附卷可稽）   │
├──┼─────────┼──┼──────────┤
│ 7?│改造槍管成品??  │1 支│ 扣案5 支，其中(1)4  │
│??│?????????│（指│ 支，認均係土造金屬 │
│    │                  │後述│ 槍管半成品。(2)1 支 │
│    │                  │(2)部│ ，認係長約125.3 mm │
│    │                  │分）│ 之土造金屬槍管（有 │
│    │                  │    │ 上揭槍彈鑑定書附卷 │
│    │                  │    │ 可稽）             │
├──┼─────────┼──┼──────────┤
│?  │改造槍機成品      │4 個│ (1)3 個，認均係玩具 │
│??│?????????│??│ 槍用金屬撞針座。(2) │
│    │                  │    │ 1 個，認係土造金屬 │
│    │                  │    │ 撞針座（有上揭槍彈 │
│??│?????????│??│ 鑑定書附卷可稽）   │
├──┼─────────┼──┼──────────┤
│?  │改造槍枝半成      │2 個│ 認均係長約55.0mm之 │
│    │品                │    │ 金屬塊（有上揭槍彈 │
│    │                  │    │ 鑑定書附卷可稽）   │
├──┼─────────┼──┼──────────┤
│10  │改造撞針          │6 支│ (1)3?銦A其中1 支， │
│    │                  │    │ 認係玩具槍用金屬抓 │
│    │                  │    │ 子鉤；餘2 支，認均 │
│    │                  │    │ 係金屬抓子鉤。(2)2  │
│    │                  │    │ 支，認均係長約44.0 │
│    │                  │    │ mm之金屬棒。(3)1 支 │
│    │                  │    │ ，認係玩具槍用金屬 │
│    │                  │    │ 撞針（有上揭槍彈鑑 │
│    │                  │    │ 定書附卷可稽）     │
├──┼─────────┼──┼──────────┤
│11  │製作槍管草圖      │3 張│                    │
├──┼─────────┼──┼──────────┤
│12  │改造彈頭用銅      │22條│                    │
│    │條                │    │                    │
├──┼─────────┼──┼──────────┤
│13  │警用三八手槍      │1 個│                    │
│    │槍套              │    │                    │
├──┼─────────┼──┼──────────┤
│14  │銑刀              │1 支│                    │
├──┼─────────┼──┼──────────┤
│15  │鑽頭              │1 支│                    │
├──┼─────────┼──┼──────────┤
│16  │測量儀            │1 台│                    │
├──┼─────────┼──┼──────────┤
│17  │老虎鉗            │1 具│                    │
├──┼─────────┼──┼──────────┤
│18  │砂輪機            │1 台│                    │
├──┼─────────┼──┼──────────┤
│19  │小武士刀          │1 把│                    │
│    │                  │    │                    │
└──┴─────────┴──┴──────────┘
